臺灣花蓮地方法院刑事裁定　　　　　　　100年度簡抗字第1號
抗　告　人
即　被　告　潘阿春
上列抗告人因傷害案件，不服臺灣花蓮地方法院花蓮簡易庭中華
民國100年3月31日裁定（100年度花簡字第127號），提起抗告，
本院裁定如下：
    主  文
抗告駁回。
    理  由
一、原裁定意旨略以：本院於民國100年2月25日以 100年度花簡
    字第127號所為之第一審簡易判決，業經本院於100年3月4日
    以郵寄方式送達至上訴人即被告潘阿春設於花蓮縣花蓮市民
    意里民光328之1號之住處，因未獲會晤本人（指上訴人即被
    告）亦無受領文書之同居人或受僱人，將該送達文書（指上
    揭本院簡易判決書正本）寄存於花蓮縣警察局花蓮分局民意
    派出所，有本院送達證書在卷可查，是上開判決已於100年3
    月14日發生合法送達效力，自100年3月14日起算上訴期間10
    日，本件上訴人上訴期間至100年3月24日屆滿，故上訴人即
    被告應至遲於100年3月24日以前向本院提起本件上訴始為合
    法，然上訴人即被告竟遲至100年3月31日始提起上訴狀，此
    有本院收狀章戳之上訴狀在卷可按，顯見上訴人即被告已逾
    越上訴期間，其上訴即屬違背法律上之程式，且無從補正，
    其聲請應予駁回等語。
二、抗告意旨略以：抗告人自99年10月間起，即遷移住居所至花
    蓮市○○○街102號，而廢棄花蓮市民意里民光 328之1號之
    原住所；則花蓮市民意里民光328之1號在判決正本送達時已
    非抗告人住所，即非應為送達之處所，自不得於該原處所為
    寄存送達。臺灣花蓮地方法院100年花簡字127號第一審簡易
    判決正本，於 100年3月4日以郵寄方式送達至抗告人已廢棄
    之花蓮市民意里民光328之1號，並將判決正本寄存於民意派
    出所，自不發生送達之效力，且雖將判決正本寄存於民意派
    出所，但郵差並未依規定製作送達通知書兩份，一份黏貼於
    門首，另一份置於信箱或其他適當位置，故偶回該址巡視之
    抗告人子女並從未發現送達通知書。此部分原法院並未向送
    達機關查明，即認已生送達效力，亦不符刑事訴訟法第 138
    條之規定；而抗告人係於100年3月28日始輾轉得知有文件寄
    存派出所，而於100年3月29日向民意派出所領取始實際收受
    判決正本，該日始生送達效力，抗告人於100年3月31日提起
    本件上訴，自未逾法定上訴期間，上訴應屬合法，爰提起抗
    告云云。
三、按被告、自訴人、告訴人、附帶民事訴訟當事人、代理人、
    辯護人、輔佐人或被害人為接受文書之送達，應將其住所、
    居所或事務所向法院或檢察官陳明；前項之陳明，其效力及
    於同地之各級法院。送達文書，除本章有特別規定外，準用
    民事訴訟法之規定。刑事訴訟法第55條第1項前段、第2項、
    第62條分別定有明文。次按送達於應受送達人之住居所、事
    務所或營業所行之；送達於住居所、事務所或營業所不獲會
    晤應受送達人者，得將文書付與有辨別事理能力之同居人或
    受僱人；送達不能依前 2條規定（即送達於應受送達人之住
    居所、事務所、營業所或補充送達）為之者，得將文書寄存
    送達地之自治或警察機關。寄存送達，自寄存之日起，經10
    日發生效力；民事訴訟法第136條第1項、第137條第1項、第
    138條第1項、第2項分別定有明文。
四、經查：
（一）抗告人所犯之傷害案件（臺灣花蓮地方法院檢察署99年度
      偵字第5899號），於檢察官偵查時陳報之送達地址即為花
      蓮縣花蓮市民光328之1號，案經檢察官聲請原審逕以簡易
      判決處刑，此後抗告人並未以言詞或具狀陳明其住所變更
      ，並經原審於100年2月25日以100年度花簡字第127號逕以
      簡易判決處刑，原審法院依抗告人所陳報之送達地址於10
      0年3月 4日將前開判決依法寄存送達前址，揆諸前揭之規
      定，於法尚無不合。
（二）又原審100年度花簡字第127號判決正本經送達前址後，因
      未獲會晤應受送達之抗告人本人或其同居人、受僱人收領
      ，而於 100年3月4日寄存於花蓮縣警察局花蓮分局民意派
      出所，並製作送達通知書2份，1份黏貼於應受送達人即抗
      告人上址門首，而因抗告人無設信箱，另 1份送達通知書
      遂置於該送達處所門邊櫃子之適當位置，以為送達，有本
      院送達證書1紙及中華郵政股份有限公司花蓮郵局 100年5
      月11日郵字第1000000872號函附卷可憑。是抗告意旨認郵
      差未依規定製作送達通知書2份，1份黏貼於門首，另 1份
      置於信箱或其他適當位置，容有誤解。
（三）故原審判決正本於 100年3月4日以郵寄方式送達至抗告人
      上址住處，因未獲會晤抗告人亦無受領文書之同居人或受
      雇人，將該送達文書寄存於花蓮縣警察局花蓮分局民意派
      出所，自寄存之日起經10日即100年3月14日生送達效力，
      上訴期間乃自送達翌日即同年月15日起算10日，至同年月
      24日屆滿，被告遲至100年3月31日始具狀上訴，自已逾期
      。原審以抗告人上訴逾期，且屬不能補正，裁定駁回其上
      訴，揆諸前開說明，並無違誤，抗告人主張其係合法上訴
      ，顯無理由，應予駁回。
據上論斷，應依刑事訴訟法第412條，裁定如主文。
中    華    民    國   100    年    9     月    26    日
                  刑事第二庭  審判長  法  官  蔡寶樺
                                      法  官  林恒祺
                                      法  官  林季緯
上列正本證明與原本無異。
如對本裁定不服，應於送達後 5日內，向本院提出抗告狀（應抄
附繕本）。
中    華    民    國   100    年    9     月    26    日
                                      書記官